\begin{tcolorbox}[box=Declarative 평서형]
\begin{tabular}{c|>{\centering\arraybackslash}m{2.5cm}|>{\centering\arraybackslash}m{\dimexpr0.3\linewidth}|>{\arraybackslash}m{5cm}}
    \textbf{Level} & \textbf{Ending} & \textbf{Rule} (ends with) & \textbf{Examples} (present)
    \\\hline
    \textbf{IL} 
        & \shortstack{--아 \\ --어} 
        & \shortstack{bright vowel $\rightarrow$ --아 \\ 
                      otherwise $\rightarrow$ --어} 
        & \spacedstack{
            \rom[]{\textbf{\color{magenta}가}\color{blue}다}{\textbf{\color{magenta}ga}\color{blue}da}$\rightarrow$\rom[]{가}{ga}\\
            \rom[]{\textbf{\color{violet}먹}\color{blue}다}{\textbf{\color{violet}meog}\color{blue}da}$\rightarrow$\rom[]{먹어}{meogeo}
        }
    \\\hline
    \textbf{IH}
        & \shortstack{--아요 \\ --어요 }
        & \shortstack{bright vowel $\rightarrow$ --아요 \\ 
                      otherwise $\rightarrow$ --어요} 
        & \spacedstack{
            \rom[]{\textbf{\color{magenta}가}\color{blue}다}{\textbf{\color{magenta}ga}\color{blue}da}$\rightarrow$\rom[]{가요}{gayo}\\
            \rom[]{\textbf{\color{violet}먹}\color{blue}다}{\textbf{\color{violet}meog}\color{blue}da}$\rightarrow$\rom[]{먹어요}{meogeoyo}
        }
    \\\hline
    \textbf{FL}
        & \shortstack{--ㄴ아 \\ --응다 }
        & \shortstack{vowel $\rightarrow$ --ㄴ다 \\ 
                      consonant $\rightarrow$ --는다} 
        & \spacedstack{
            \rom[]{\textbf{\color{magenta}가}\color{blue}다}{\textbf{\color{magenta}ga}\color{blue}da}$\rightarrow$\rom[]{간다}{ganda}\\
            \rom[]{\textbf{\color{violet}먹}\color{blue}다}{\textbf{\color{violet}meog}\color{blue}da}$\rightarrow$\rom[]{먹는다}{meogneunda}
        }
    \\\hline
    \textbf{FH}
        & \shortstack{--ㅂ니다 \\ --습니다 }
        & \shortstack{vowel $\rightarrow$ --ㅂ니다 \\ 
                      consonant $\rightarrow$ --습니다} 
        & \spacedstack{
            \rom[]{\textbf{\color{magenta}가}\color{blue}다}{\textbf{\color{magenta}ga}\color{blue}da}$\rightarrow$\rom[]{갑니다}{gabnida}\\
            \rom[]{\textbf{\color{violet}먹}\color{blue}다}{\textbf{\color{violet}meog}\color{blue}da}$\rightarrow$\rom[]{먹습니다}{meogseubnida}
        }
\end{tabular}
\end{tcolorbox}